vi: Cơ chế gấp: Nhỏ gọn; Một tay; Tự đứng; Khác
zh-TW: 折疊結構方式: 小巧; 單手; 自立式; 其他
sk-SK: Skladací mechanizmus: Kompaktný; Jednoručný; Samostatne stojaci; Iné
th: กลไกการพับ: แบบกะทัดรัด; มือเดียว; ตั้งได้เอง; อื่นๆ
fr: Mécanisme de pliage: Compact; Une main; Autonome; Autre
pt-BR: Mecanismo de dobra: Compacto; Uma mão; Suporte autônomo; Outro
zh-CN: 折叠机制: 压缩式; 单手式; 自立式; 其他
en: Folding mechanism: Compact; One-hand; Self-standing; Other
ru: Механизм складывания: Компактный; Одной рукой; Самостоятельный; Другой
it: Meccanismo di piegatura: Compatta; A una mano; Autoportante; Altro
fi: Taittomekanismi: Kompakti; Yhden käden; Vapaasti seisova; Muu
lt-LT: Sulankstymo mechanizmas: Kompaktiškas; Viena ranka; Laisvai pastatomas; Kita
de: Klappmechanismus: Kompakt; Einhändig; Selbststehend; Sonstiges
ko: 폴딩 메커니즘: 콤팩트; 한 손; 셀프 스탠딩; 기타
tr: Katlanır Mekanizma: Kompakt; Tek elli; Kendi kendine ayakta duran; Diğer
hu: Összehajtási mechanizmus: Kompakt; Egykezes; Önálló; Egyéb
sv: Vikmekanism: Kompakt; En hand; Självstående; Övrigt
nl: Vouwmechanisme: Compact; Eén hand; Op zichzelf staand; Andere
da: Foldemekanisme: Kompakt; En hånd; Selvstående; Andet
hr-HR: Mehanizam sklapanja: Kompaktno; Jednoručni; Samostojeći; Ostalo
sl-SI: Mehanizem zlaganja: Kompaktno; Enoročno; Samostoječ; Drugo
el: Μηχανισμός αναδίπλωσης: Μικρών διαστάσεων; Με το ένα χέρι; Αυτόνομος; Άλλο
nb: Brettemekanisme: Kompakt; Énhånds; Frittstående; Annet
es: Mecanismo de plegado: Compacto; Una mano; Autónomo; Otros
ja: 折り畳み構造: コンパクト; 片手; 自立式; その他
pt-PT: Mecanismo de dobragem: Compacto; Dobra com uma mão; Autónomo; Outro
bg-BG: Механизъм на сгъване: Компактен; С една ръка; Самостоятелен; Други
pl: Mechanizm składania: Kompaktowy; Jednoręczny; Samostojący; Inne
ro-RO: Mecanism de pliere: Compact; Cu o mână; De sine stătător; Altele
cs: Mechanizmus skládání: Kompaktní; Složení jednou rukou; Samostatně stojící; Jiné